臺灣高雄地方法院刑事判決　　　　　　　　96年度易字第90號
公　訴　人　臺灣高雄地方法院檢察署檢察官
被　　　告　甲○○
　　　　　　　　　　　號（現寄押於台灣高雄二監獄）
上列被告因偽造文書案件，經檢察官提起公訴（95年度偵緝字第
3675號），嗣於本院準備程序進行中，被告為有罪之陳述，經告
知簡式審判程序之旨，並聽取檢察官及被告之意見後，本院合議
庭裁定由受命法官獨任改依簡式審判程序審理，並判決如下：
    主  文
甲○○偽造署押，足以生損害於公眾及他人，累犯，處有期徒刑
肆月，如易科罰金，以銀元佰元即新臺幣玖佰元折算壹日。如
附表所示偽造之「丙○○」署押（含署名及指印），沒收之。
    事  實
一、甲○○前於民國93年間，因違反毒品危害防制條例案件，經
    本院以93年度簡字第703 號判決判處有期徒刑5 月確定，並
    於93年4 月28日易科罰金執行完畢。猶不知悔改，於94 年9
    月20日晚間10時許，在高雄縣鳳山市○○路○段與青年路二
    段路口，因毒品案件為警查獲，詎甲○○為掩飾其身分，竟
    向員警表明其為「丙○○」，並基於偽造署押之犯意，接續
    於高雄市政府警察局鳳山分局文山派出所如附表所示之文件
    上偽造「丙○○」之署押及蓋以指印，足生損害於丙○○及
    司法機關調查案件正確性。嗣因警方比對指紋，查覺有異，
    始查知上情。
二、案經高雄縣政府警察局鳳山分局報請臺灣高雄地方法院檢察
    署檢察官偵查起訴。
    理  由
一、本案被告甲○○所犯係死刑、無期徒刑、最輕本刑為3 年以
    上有期徒刑以外之罪，其於準備程序就前揭被訴事實為有罪
    之陳述，經受命法官告知簡式審判程序之旨，並聽取其與公
    訴人之意見後，本院認無不得或不宜改依簡式審判程序進行
    之處，爰依刑事訴訟法第273 條之1 第1 項、第284 條之1
    規定，裁定本件由受命法官獨任進行簡式審判程序，合先敘
    明。
二、上揭犯罪事實，迭據被告於警詢、偵查及本院審理中均坦承
    不諱，並有如附表所示之文件在卷可證，且附表所示之文件
    上丙○○之指紋經送比對結果，並非「丙○○」之指紋，亦
    有刑事警察局95年1 月5 日刑紋字第0950002534號在卷可憑
    ，足徵被告之自白與事實相符，應堪採信。本案事證已臻明
    確，被告犯行，堪以認定，應依法論科。
三、查高雄縣政府警察局鳳山分局如附表所示之文件，均係司法
    警察依法製作，並命受訊問人簽名確認，受訊問人自始自終
    均為被告，僅其為掩飾身分而偽造「丙○○」署押並按捺指
    印，故核被告所為，係犯刑法第217 條第1 項之偽造署押罪
    。又被告為掩飾其身分，基於單一之犯意，在同一刑事案件
    中，接續在如附表所示之文件上多次偽簽「丙○○」之署名
    並按捺指印，其在各個階段所為偽造署押之數個舉動，乃遂
    行同一之犯罪，在犯罪完成以前，其各個舉動均屬犯罪行為
    之一部，而接續的侵害同一法益，應論以接續犯之實質上一
    罪。又被告前因違反毒品危害防制條例案件，經本院以93年
    度簡字第703 號判決判處有期徒刑5 月確定，並於93年4 月
    28日易科罰金執行完畢，有臺灣高等法院被告前案紀錄表、
    本院院內索引卡紀錄表報表、臺灣高雄地方法院檢察署刑案
    資料查註紀錄表附卷可稽，其於刑之執行完畢後，5 年內故
    意再犯本件有期徒刑以上之罪，雖其行為後有關累犯之規定
    亦經修正公布，然於此情形，新舊法均認應構成累犯，並無
    歧異，對被告自無有利或不利之情形，爰逕依新法規定，論
    以累犯，加重其刑，並依法加重其刑。爰審酌被告為掩飾身
    分，冒用他人名義應訊，有礙司法機關追緝犯罪之正確性，
    對社會及被害人所生損害非微，本應嚴懲，惟念其犯後尚能
    坦承犯行，態度良好，深表悔意等一切情狀，量處如主文所
    示之刑。又被告於犯罪時之刑法第41條第1 項前段規定：「
    犯最重本刑為5 年以下有期徒刑以下之刑之罪，而受6 個月
    以下有期徒刑或拘役之宣告，因身體、教育、職業、家庭之
    關係或其他正當事由，執行顯有困難者，得以1 元以上3 元
    以下折算1 日，易科罰金。」又其行為時之易科罰金折算標
    準，修正前罰金罰鍰提高標準條例第2 條前段（現已刪除）
    規定，就其原定數額提高為100 倍折算1 日，則本件被告行
    為時之易科罰金折算標準，應以銀元100 元、200 元、300
    元折算1 日，經折算為新臺幣後，應以新臺幣300 元、600
    元、900 元折算為1 日。惟95年7 月1 日修正公布施行之刑
    法第41條第1 項前段則規定：「犯最重本刑為5 年以下有期
    徒刑以下之刑之罪，而受6 個月以下有期徒刑或拘役之宣告
    者，得以新臺幣1,000 元、2,000 元或3,000 元折算1 日，
    易科罰金。」，比較修正前後之易科罰金折算標準，以95年
    7 月1 日修正公布施行前之規定，較有利於受刑人，則應依
    刑法第2 條第1 項前段，適用修正前刑法第41條第1 項前段
    規定，諭知易科罰金之折算標準，以示懲儆。至被告偽造如
    附表所示「丙○○」之簽名及指印，均應依刑法第219 條之
    規定，宣告沒收之。
據上論斷，應依刑事訴訟法第273 條之1 第1 項、第284 條之1
、第299 條第1 項前段，刑法第2 條第1 項前段、第217 條第1
項、第219 條、第47條第1 項、修正前刑法第41條第1 項前段，
廢止前罰金罰鍰提高標準條例第2 條，判決如主文。
本案經檢察官乙○○到庭執行職務。
中　　華　　民　　國　　96　　年　　4 　　月　　9 　　日
                  刑事第十一庭  法　官  林揚奇
以上正本證明與原本無異。
如不服本判決，應於收受送達後10日內向本院提出上訴書狀。
中　　華　　民　　國　　96　　年　　4 　　月　　9 　　日
                                書記官  于耀文
附錄本案判決論罪科刑法條全文：
中華民國刑法第217條
偽造印章、印文或署押，足以生損害於公眾或他人者，處3 年以
下有期徒刑。
盜用印章、印文或署押，足以生損害於公眾或他人者，亦同。
附表
┌──┬─────────────────┬─────────┐
│編號│         文書名稱                 │   偽造署押       │
├──┼─────────────────┼─────────┤
│ 一 │高雄縣政府警察局逮捕通知2份（本人 │「丙○○」署名2 枚│
│    │、親友）                          │、指印2 枚        │
├──┼─────────────────┼─────────┤
│ 二 │高雄縣政府警察局鳳山分局偵辦毒品案│「丙○○」署名1 枚│
│    │件嫌疑人尿液採集編號對照表        │、指印1 枚        │
├──┼─────────────────┼─────────┤
│ 三 │高雄縣政府警察局鳳山分局獲案煙毒證│指印4 枚          │
│    │物袋                              │                  │
├──┼─────────────────┼─────────┤
│ 四 │高雄縣政府警察局鳳山分局獲案煙毒證│「丙○○」署名1 枚│
│    │物袋內之裝有海洛因夾鏈袋          │、指印1 枚        │
├──┼─────────────────┼─────────┤
│ 五 │高雄縣政府警察局扣押物品收據      │「丙○○」署名1 枚│
│    │                                  │、指印1枚         │
├──┼─────────────────┼─────────┤
│ 六 │高雄縣政府警察局扣押物品目錄表    │「丙○○」署名1 枚│
│    │                                  │、指印1 枚        │
├──┼─────────────────┼─────────┤
│ 七 │高雄縣政府警察局搜索扣押筆錄      │「丙○○」署名3 枚│
│    │                                  │、指印3 枚        │
├──┼─────────────────┼─────────┤
│ 八 │丙○○口卡片                      │「丙○○」署名1 枚│
│    │                                  │、指印1枚         │
├──┼─────────────────┼─────────┤
│ 九 │高雄縣政府警察局鳳山分局文山派出所│「丙○○」署名3 枚│
│    │偵詢筆錄                          │、指印5 枚        │
└──┴─────────────────┴─────────┘
